臺灣高等法院民事裁定
110年度抗字第169號
抗  告  人  邱林金葉

            張文三  

            張文田  
            張銀英  
            周富美  
            周冠佑(即周柏丞之繼承人)

            周椿華(即周柏丞之繼承人)

            周莉庭(即周柏丞之繼承人)

            張正芳  
            張鴻清  
            江馥如  
            何水錦  
            黃吳美奎
            黃俶唯(即王美蘭之繼承人)

            黃瀞怡(即王美蘭之繼承人)

            黃秋美  
            林春枝  
            鄭玉珠  
            陳榮火  
共      同
送達代收人  陳振瑋律師
相  對  人  經濟部水利署北區水資源局

法定代理人  江明郎  

上列抗告人因與相對人間訴訟救助事件，對於中華民國109年12
月17日臺灣桃園地方法院109年度救字第154號裁定，提起抗告，
本院裁定如下：
    主  文
一、抗告駁回。
二、抗告訴訟費用由抗告人負擔。
    理  由
一、抗告人聲請及抗告意旨略以：伊向原法院對相對人提起債務
    人異議之訴（案列：原法院109年度原訴字第24號），追加
    請求撤銷原法院108年度司執字第43487號遷讓房屋強制執行
    事件之強制執行程序，惟因無資力，爰聲請訴訟救助，並提
    供身分證字號供法院調閱所得財產清冊等語。
二、按當事人無資力支出訴訟費用者，依民事訴訟法第107條規
    定，法院固應依聲請准予救助，惟所謂無資力係指窘於生活
    且缺乏經濟信用者而言。關於無資力支出訴訟費用之事由，
    依同法第109條第2項、第284條之規定，應提出可使法院信
    其主張為真實並能即時調查之證據，以釋明之。又必要共同
    訴訟之同造當事人，只須其中一人尚有資力，即不具備聲請
    訴訟救助之要件（最高法院101年台抗字第197號裁定意旨參
    照）。
三、經查：抗告人主張其對相對人追加提起債務人異議之訴，無
    資力支出訴訟費用等情，未據提出任何能即時調查之證據以
    釋明，已難認其聲請為有據。又抗告人中多人於108年度有
    收入所得，名下亦多有房屋、土地、汽車、證券投資等財產
    ，其中財產總額逾新臺幣(下同)600萬元者1人，500萬元至6
    00萬元者2人，400萬元至500萬元者3人，300萬元至400萬元
    者1人，200萬元至300萬元者3人，100萬元至200萬元者2人
    ，此有原法院依職權調取抗告人之稅務電子閘門財產所得調
    件表在卷可稽，足見抗告人中多人具有高額價值之財產，難
    認均窘於生活且缺乏籌措款項之經濟信用以支出本件訴訟費
    用。此外，抗告人復未能提出其他可供即時調查之證據，釋
    明其等均無資力支出本件裁判費10,790元(參本院卷第39頁)
    之主張為真實，其訴訟救助之聲請，尚與民事訴訟法第107 
    條之規定不符，自難准許。原裁定駁回抗告人之聲請，於法
    並無不合。抗告意旨指摘原裁定不當，聲明廢棄，為無理由
    ，應予駁回。
四、據上論結，本件抗告為無理由，爰裁定如主文。　　
中　　華　　民　　國　　110 　年　　2 　　月　　26　　日
                  民事第六庭    
                      審判長法  官  陶亞琴
                            法  官  陳蒨儀
                            法  官  楊博欽
正本係照原本作成。
本裁定除以適用法規顯有錯誤為理由外，不得再抗告。如提起再
抗告，應於收受送達後10日內委任律師為代理人向本院提出再抗
告狀。並繳納再抗告費新臺幣１千元。
中　　華　　民　　國　　110 　年　　2 　　月　　26　　日

  　　　　　　　　　　　　　書記官  陳盈璇